---
title: "Sesion 3"
author: "Juan José Merino Zarco"
date: "30/6/2021"
output: pdf_document
---

### Dataframes

```{r}
iris
```

```{r}
?iris
```


```{r}
head(iris)
```

```{r}
tail(iris)
```

```{r}
dim(iris)
```

```{r}
summary(iris)
```

```{r}
str(iris)
```

#### Manipulando un dataframe

```{r}
q <- iris + 2
q
```

## Subconjuntos de una estructura de datos

### Indices

Vectores

```{r}
color <- c("rojo", "amarillo", "azul")
```

```{r}
length(color)
```
para usar indices usaremos []

```{r}
color[2]
```

```{r}
color[c(1,2)]
```

```{r}
color[-1]
```

```{r}
color[c(-1,-3)]
```

```{r}
colores_primarios_solo_amarillo <- color[c(-1,-3)]
```

**Dataframes**

```{r}
dim(iris)
```

```{r}
head(iris)
```


```{r}
iris[2,2]
```

```{r}
iris[,1]
```

```{r}
iris[1,]
```

```{r}
iris[,c(1,3,5)]
```

```{r}
iris[c(1,3,5),]
```

```{r}
iris[c(1,3,5),c(1,2)]
```

```{r}
iris[,-1]
```
nombre de las variables

```{r}
names(iris)
```

```{r}
iris["Sepal.Length"]
```

### Condicionales

> Data_frame[condicion, columnas_devueltas]


```{r}
summary(iris)
```


```{r}
o1 <- iris[iris$Sepal.Length >= 5.8, ]
o1
summary(o1)
```


```{r}
iris[iris$Sepal.Length >= 5.8 & iris$Species == "setosa", ]
```

```{r}
summary(o1)
```


```{r}
iris[iris$Sepal.Length >= 5.8 & iris$Petal.Length  < .5, ]
```

```{r}
iris[iris$Sepal.Length >= 5.8 & iris$Petal.Length  < 5, ]
```

```{r}
iris[iris$Sepal.Length >= 7.9, ]
```

```{r}
iris[iris$Sepal.Length >= 7.9 | iris$Species == "versicolor", ]
```

## Dplyr, tydeverse

## Funciones

```
nombre <- function(argumentos){
operaciones a realizar
} 
```

### Area de un cuadrado

$$lado*lado$$

```{r}
area_cuadrado <- function(lado){
  lado * lado
}
```

```{r}
area_cuadrado(lado = 3)
```

## Crear un histograma

hist()

```{r}
hist(iris$Sepal.Length)
```

```{r}
t1est <- function(Variable){
  hist(Variable)
  mean(Variable)
  min(Variable)
}
```

```{r}
t1est(iris$Sepal.Length)
```

```{r}
t1est(iris$Sepal.Width)
```

## Estructuras de control

### If y Else

```
if(condicion){
operaciones si la condicion es TRUE
}else{
operacion si la condicion es FALSE
}
```

```{r}
if(5>3){
  "Buen trabajo"
}else{"Revisa tu trabajo"}
```

Caso: Viaje a los cabos

```{r}
viajar <- function(ahorro){
  suma <- sum(ahorro)
  if(suma >= 5000){"Viajar"}else{"espera al siguiente año"}
}
```


```{r}
alumno1 <- viajar(c(4000, 100, 500))
alumno1
```

```{r}
alumno2 <- viajar(c(10, 800, 15000))
alumno2
```

### for

```
for(elemento in objeto){
operacion con cada elemento
}
```

```{r}
d <- c(1:6)
```

Premio de * 3 en todas las caras

```{r}
dach <- NULL

for(elemento in d){
  dach[elemento] <- elemento *3
}
```


```{r}
dach
```
# Librerias

a) instalar la libreria

```
install.packages("readr")
```

b) cargar libreria

```
library("readr")
```

Automatica

```{r}
pacman::p_load(readr, ggplot2)
```

Obtener el directorio de trabajo

```{r}
getwd()
```
















































