---
title: "T2, Segunda parte"
author: "Juan José Merino Zarco"
date: "22/6/2021"
output: pdf_document
---

```{r setup, include=FALSE}
knitr::opts_chunk$set(echo = FALSE)
```

# Exploracion de la base de datos mtcars

a) Averigue cuales son sus variables y que significan.


b) Obtenga sus estadisticas basicas

```{r}
summary(mtcars)
```

c) Obtenga un dataframe de mtcars donde incluya las observaciones donde mpg > 19.20

```{r}
mtcars[mtcars$mpg>19.20,]
```

d) Obtenga las estadisticas del dataframe del inciso "c)"

```{r}
summary(mtcars[mtcars$mpg>19.20,])
```

e) Al dataframe del inciso c), agregue una nueva variable donde todos los valores sean igual a "Mexico"

```{r}
mfil <- mtcars[mtcars$mpg>19.20,]
cbind(mfil, "Mexico")
```

f) Usando el dataframe del inciso "c)", sume el numero 2 a todos los valores de la variable hp

```{r}
mfil2<-mfil$hp + 2
mfil2
```

```{r}
mfil3 <- cbind(mfil,mfil2)
mfil3
```

g) Compruebe que efectivamente, la diferencia entre las variables hp y "hp que se le sumo 2", es efectivamente 2

```{r}
mfil3$mfil2 - mfil3$hp
```







