---
title: "S2 primera parte"
author: "Juan José Merino Zarco"
date: "28/6/2021"
output:
  word_document: default
  pdf_document: default
---

# Manejo de datos

## Tipos de datos

```{r}
class(1)
```

```{r}
class("rojo")
```

```{r}
class(TRUE)
```

```{r}
class(FALSE)
```

```{r}
class(NA)
```

```{r}
class(NULL)
```
## Operadores


```{r}
3 + 2
```
Creacion de un objeto

```{r}
x = 3
x
```

```{r}
y <- 6
y
```

### Operador aritmetico


```{r}
y <- 2 + 2 
y
```

```{r}
 2 - 2
```
```{r}
2*2
```

```{r}
2/2
```

```{r}
2^3
```

```{r}
4^(1/2)
```
```{r}
sqrt(9)
```

logoratimo natural

```{r}
log(10)
```

```{r}
log10(10)
```

### Operadores relacionales

```{r}
4 < 2
```

```{r}
4 > 2
```

```{r}
4 <= 2
```

```{r}
4 >= 2
```

```{r}
4 == 2
```


```{r}
4 != 2
```

### Operadores logicos

x O y es verdadero:    |   , x | y 

```{r}
2 > 3 | 4 < 2
```

```{r}
4 > 2 | 3 > 4
```

x Y y es verdadero: &,  x & y

```{r}
4 > 2 & 2 > 1
```

```{r}
4 > 2 & 1 < 0
```

! negacion

```{r}
4 > 2
```

```{r}
!(4 > 2)
```
```{r}
4 < 2
```


```{r}
!(4 < 2)
```

### Orden de operaciones

1) ^
2) * /
3) + -
4) Operadores relacionales <, >
5) !

## Estructura de datos

### Vectores

```{r}
vector1 <- c(1,2,3,4)
```

```{r}
vector1
```
```{r}
vector2 <- c(vector1, 5)
vector2
```

```{r}
v1 <- c(1,2)
v2 <- c(7,8)
v3 <- c(v1,v2)
v1
v2
v3
```

Operaciones con vectores

```{r}
v1 + 3
```

```{r}
length(v1)
```

```{r}
v1 + v2
```

Operadores relacionales

```{r}
obj1 <- c(1:10)
obj1
```

```{r}
obj1 > 5
```

Multiplicacion

```{r}
va <- c(5,29)
vb <- c(3,7)
```


```{r}
va %*% vb
```


### Matrices

crear una matriz

```{r}
m1 <- cbind(va,vb)
m1
```

```{r}
m2 <- rbind(va,vb)
m2
```

```{r}
mva <- cbind(va)
mvb <- rbind(vb)
m3 <- mva %*% mvb
m3
```


```{r}
dim(m3)
```

Operaciones con matrices

```{r}
m3 + 1
```

transponer 

```{r}
m3
t(m3)
```

inversa 


```{r}
a1 <- c(1,1)
a2 <- c(2,7)
m10 <- cbind(a1,a2)
m10
solve(m10)
```

### Dataframes

```{r}
iris
```


```{r estadistica}
summary(iris)
```


```{r}
?iris
```

















































