---
title: "Untitled"
author: "Juan José Merino Zarco"
date: "6/7/2021"
output:
  pdf_document: default
  word_document: default
---

```{r setup, include=TRUE}
knitr::opts_chunk$set(echo = TRUE)
knitr::opts_chunk$set(fig.pos = 'h')
```

> El comando: knitr::opts_chunk$set(fig.pos = 'h') , nos sirve para que las figuras/tablas se fijen en la posicion que le indicamos en el codigo. De lo contrario, Rmarkdown podria ajustar en automatico nuestras tablas (y en algunos casos desplazarla a otra pagina)


# Regresion lineal

```{r}
x <- 2 + 2
```

> `r`

La suma de el dos con el dos nos da de resultado `r x`

```{r, echo=TRUE}
reg1 <- lm(mpg ~ wt, data = mtcars)
reg1
```

```{r}
summary.lm(reg1)
```

> Para presentar los resultados de una regresion usaremos la paqueteria stargazer.

```{r}
pacman::p_load(stargazer)
```

> Usaremos el comando stargazer(), para indicar el resultado de una regresion.

```{r, results='asis', warning=FALSE}
stargazer(reg1, header = FALSE)
```

> Nota: noten la configuracion que tiene el chunk: results='asis', warning=FALSE.  
+ results='asis' : imprime la salida tipo latex
+  warning=FALSE : elimina la advertencia que pudiera generar la tabla.

> Adicionalmente, en el comando stargazer, podemos usar varios argumentos, el vital es header = FALSE, para quitar la nota que genera este comando (Donde indica la hora de creacion e info adicional)

> Por lo cual se recomienda usar, al menos, las dos configuraciones anteriormente mencionadas al usar stargazer. 

\newpage

## Creacion de tablas

> Nota: Terminando la clase, descubri que si es posible agregar directamente el titulo a esta tabla, agregando el argumento caption.

```{r}
g <- coef(summary(reg1))
knitr::kable(g, caption = "Coeficientes de una regresion lineal")
```

> Por otro lado, la opcion mas recomendable es la presentada en la siguiente pagina, que consiste en cargar primero la libreria knitr y posteriormente usar el comando kable()

\newpage


Primero, cargamos la libreria:knitr

```{r}
pacman::p_load(knitr)
```

usaremos el comando kable() para darle formato a nuestras tablas.

```{r}
kable(g , caption = "Coeficientes de una regresion lineal"
       , align = c('c', 'c', 'c', 'c', 'l')
       , col.names = c("Coeficiente","Error Estandar","valor de t", "Pr(>|t|)")
       , digits = 4
      )
```

> Podemos investigar todas sus configuraciones en google, pero vamos a repasar las presentadas en este ejemplo.

+ caption: titulo de la tabla
+ align: alineacion de cada columna, 
    + 'c' para centrar
    + 'r' alinear a la derecha
    + 'l' alinear a la izquierda
+ col.names: agregaremos un "vector" que contenga los nombres de las columnas
+ digits: para redondear el numero de decimales que presenta la tabla.

* Comida
* Comida

```{r}
kable(g , caption = "Coeficientes de una regresion lineal", digits = 4)
```


Los coeficientes de nuestra regresion son `r reg1$coefficients` .

El intercepto de la regresion es `r reg1$coefficients[1]` .

El valor de $\beta_{1}$ es `r reg1$coefficients[2]` .

\newpage

## Mejoras para la creacion de tablas

```{r}
pacman::p_load(knitr, kableExtra)
```

Usaremos tambien el comando kable(), pero con las funciones ampliadas que nos provee kableExtra

```{r}
kable(g, caption = "Coeficientes de una regresion lineal") %>% kable_styling(latex_options = "HOLD_position")
```

El caso ampliado seria:

```{r}
kable(g , caption = "Coeficientes de una regresion lineal"
       , align = c('c', 'c', 'c', 'c', 'l')
       , col.names = c("Coeficiente","Error Estandar","valor de t", "Pr(>|t|)")
       , digits = 4
      ) %>% kable_styling(latex_options = "HOLD_position")
```


\newpage

# Latex

$$
\frac{d x}{dx} = 1
$$

\section{Símbolos matemáticos}

Subindices: $x_{2}$ y alineado \\

Superindice: $x^{2}$ \\

Letras griegas:

$$\alpha, \beta, \gamma, \delta, \lambda$$

Operadores de relación

$$\leq, \geq, \equiv$$

\newpage

Símbolos de flechas:

$$
\leftarrow , \rightarrow , \Leftarrow , \uparrow , \downarrow
$$

Operadores:

$$
\sum , \prod, \int
$$

$$
\sum_{i=0}^{n} x_{i}
$$

Raices

$$
\sqrt{2}
$$

$$
\sqrt[3]{2}
$$

Fracciones

$$
\frac{x}{y} = z
$$

Derivada

$$
\frac{d x}{dx} = 1
$$

\begin{equation}
    xy
\end{equation}

\begin{equation}
    \frac{d x^{2}}{dx} = 2x 
\end{equation}

\begin{equation}
    \frac{d x}{dx} = 1 \label{EC1}
\end{equation}

\newpage

La ecuación (\ref{EC1}), representa la derivada mas básica.

Demostracion de la formula general para resolver ecuaciones de segundo grado. \\

\begin{align}
    ax^{2} +bx + &c = 0 \\
    4a( ax^{2} +bx + &c) = 0 \\
    4a^{2}x^{2} + 4abx + 4a&c = 0 \\
    ...
\end{align} 

Listas

\begin{itemize}
 \item Primer nivel
 \item Primer nivel, segundo
 \item Primer Nivel, tercer
\end{itemize}

\begin{enumerate}
    \item Tierra
    \item Aire
    \item Fuego
    \item Agua
\end{enumerate}


\newpage


## Notas agregadas para Latex


\section{SÍMBOLOS MATEMÁTICOS}

Subíndice: $x_{2}$ \vspace{.5cm}

Superíndice: $x^{n}$ \vspace{.5cm}

Letras griegas: 

$$\alpha , \beta , ... \gamma , \delta , \lambda , \xi , \phi , \Pi $$

$$\Gamma , \Delta , \Lambda , \Xi , \Phi , \Pi$$

Operadores de relación:

$$
\leq, \geq, \equiv, \sim, \neq,
$$

Símbolos de flechas:

$$
\leftarrow , \rightarrow , \uparrow , \downarrow , \leftrightarrow 
$$

$$
\Leftarrow , \Rightarrow , \Uparrow , \Downarrow , \Leftrightarrow 
$$

Operadores:

$$
\sum , \prod , \int
$$

$$
\sum_{i=0}^{n} , \prod_{i=0}^{n} , \int_{i=0}^{n}
$$

Acentos en modo matemático:

$$
\hat{\alpha} , \bar{x} , \vec{y} , \tilde{a} 
$$

Símbolos varios:

$$
\ldots , \cdots ,  \vdots, \ddots, \infty , \\
\pm , \cdot , \div , \times
$$

Raiz:

$$
\sqrt{2} , \sqrt[3]{2}
$$

Limitadores:

$$
(\frac{x^{2}}{a}) + b = 5
$$

$$
\left( \frac{x^{2}}{a} \right) + b = 5
$$

$$
\left[ \frac{x^{2}}{a} \right] + b = 5
$$


\newpage

\section{ECUACIONES}

Ecuación en la misma linea: $ax^{2}+bx+c = 0$ \vspace{.5cm}

Ecuación centrada: 

$$
ax^{2}+bx+c = 0
$$

Ecuación centrada y numerada:

\begin{equation}
    ax^{2}+bx+c = 0, a \neq 0
\end{equation}

Ecuacion centrada y sin numerar:

\begin{equation*}
    ax^{2}+bx+c = 0, a \neq 0
\end{equation*} \vspace{.5cm}

Alinear una serie de ecuaciones. \vspace{.5cm}

Ejemplo: Demostración de la Fórmula General para Resolver Ecuaciones de Segundo Grado. \vspace{.5cm}

\begin{align*}
    ax^{2}+bx+c &= 0, a \neq 0\\
    4a \cdot (ax^{2}+bx+c) &= 4a \cdot 0\\
    4a^{2}x^{2}+4abx+4ac &= 0\\
    4a^{2}x^{2}+4abx+4ac + (b^{2}) &= (b^{2})\\
    4a^{2}x^{2}+4abx + (b^{2}) &= (b^{2}) - 4ac\\
    (2ax)^{2} + 2 \cdot 2ax \cdot + b^{2} &= b^{2} - 4ac\\
    (2ax+b)^{2} &= b^{2} -4ac\\
    2ax+b &= \sqrt{b^{2} -4ac}\\
    2ax &= -b \pm \sqrt{b^{2} -4ac}\\
    x &= \frac{-b \pm \sqrt{b^{2} -4ac}}{2a}\\
\end{align*}

\newpage

\section{REFERENCIAS CRUZADAS}

Problema de optimización: \vspace{.5cm}

\begin{align}
    \max_{x_{1}, x_{2}} &u(x_{1},x_{2}) \label{Max} \\ 
    \notag s.a:& p_{1}x_{1}+p_{2}x_{2} \leq m 
\end{align}

El problema (\ref{Max}) de maximización, corresponde al problema de maximización de las preferencias sujeto a una restricción presupuestal, para resolverlo, existen varios métodos, entre los que se encuentran los "Multiplicadores de Lagrange". \vspace{.5cm}


\newpage

\section{LISTAS} 

\subsection{Listas no numeradas}

\begin{itemize}
    \item 1 Primer Nivel
    \item 2 Primer Nivel
    \item 3 Primer Nivel
\end{itemize}

\subsubsection{Niveles de listas} 

Segundo nivel \vspace{.5cm}

\begin{itemize}
    \item 1 Primer Nivel
    \item 2 Primer Nivel
    \begin{itemize}
        \item 1 Segundo nivel
        \item 2 Segundo nivel
    \end{itemize}
    \item 3 Primer Nivel
\end{itemize}

Tercer nivel \vspace{.5cm}

\begin{itemize}
    \item 1 Primer Nivel
    \item 2 Primer Nivel
    \begin{itemize}
        \item 1 Segundo nivel
        \item 2 Segundo nivel
        \begin{itemize}
            \item 1 Tercer nivel
            \item 2 Tercer nivel
        \end{itemize}
    \end{itemize}
    \item 3 Primer Nivel
\end{itemize}

\subsection{Listas Numeradas}

\begin{enumerate}
    \item Tierra
    \item Aire
    \item Fuego
    \item Agua
\end{enumerate}

\subsubsection{Niveles}

\begin{enumerate}
    \item Primer nivel
    \begin{enumerate}
        \item Segundo nivel
        \item Segundo nivel
        \begin{enumerate}
            \item Tercer nivel
            \item Tercer nivel
        \end{enumerate}
    \end{enumerate}
\end{enumerate}


\newpage


\newpage

\section{Material Adicional}

Enlaces:

\vspace{.5cm}

\textbf{Creación de listas y tablas}

\url{http://metodos.fam.cie.uva.es/~latex/apuntes/apuntes2.pdf}\\

\textbf{Formulas matemáticas}

\url{http://metodos.fam.cie.uva.es/~latex/apuntes/apuntes3.pdf}

