---
title: "Untitled"
author: "Juan José Merino Zarco"
date: "6/7/2021"
output:
  pdf_document: default
  word_document: default
---

```{r setup, include=TRUE}
knitr::opts_chunk$set(echo = TRUE)
knitr::opts_chunk$set(fig.pos = 'h')
```

> El comando: knitr::opts_chunk$set(fig.pos = 'h') , nos sirve para que las figuras/tablas se fijen en la posicion que le indicamos en el codigo. De lo contrario, Rmarkdown podria ajustar en automatico nuestras tablas (y en algunos casos desplazarla a otra pagina)


# Regresion lineal

```{r}
x <- 2 + 2
```

> `r`

La suma de el dos con el dos nos da de resultado `r x`

```{r, echo=TRUE}
reg1 <- lm(mpg ~ wt, data = mtcars)
reg1
```

```{r}
summary.lm(reg1)
```

> Para presentar los resultados de una regresion usaremos la paqueteria stargazer.

```{r}
pacman::p_load(stargazer)
```

> Usaremos el comando stargazer(), para indicar el resultado de una regresion.

```{r, results='asis', warning=FALSE}
stargazer(reg1, header = FALSE)
```

> Nota: noten la configuracion que tiene el chunk: results='asis', warning=FALSE.  
+ results='asis' : imprime la salida tipo latex
+  warning=FALSE : elimina la advertencia que pudiera generar la tabla.

> Adicionalmente, en el comando stargazer, podemos usar varios argumentos, el vital es header = FALSE, para quitar la nota que genera este comando (Donde indica la hora de creacion e info adicional)

> Por lo cual se recomienda usar, al menos, las dos configuraciones anteriormente mencionadas al usar stargazer. 

\newpage

## Creacion de tablas

> Nota: Terminando la clase, descubri que si es posible agregar directamente el titulo a esta tabla, agregando el argumento caption.

```{r}
g <- coef(summary(reg1))
knitr::kable(g, caption = "Coeficientes de una regresion lineal")
```

> Por otro lado, la opcion mas recomendable es la presentada en la siguiente pagina, que consiste en cargar primero la libreria knitr y posteriormente usar el comando kable()

\newpage


Primero, cargamos la libreria:knitr

```{r}
pacman::p_load(knitr)
```

usaremos el comando kable() para darle formato a nuestras tablas.

```{r}
kable(g , caption = "Coeficientes de una regresion lineal"
       , align = c('c', 'c', 'c', 'c', 'l')
       , col.names = c("Coeficiente","Error Estandar","valor de t", "Pr(>|t|)")
       , digits = 4
      )
```

> Podemos investigar todas sus configuraciones en google, pero vamos a repasar las presentadas en este ejemplo.

+ caption: titulo de la tabla
+ align: alineacion de cada columna, 
    + 'c' para centrar
    + 'r' alinear a la derecha
    + 'l' alinear a la izquierda
+ col.names: agregaremos un "vector" que contenga los nombres de las columnas
+ digits: para redondear el numero de decimales que presenta la tabla.

* Comida
* Comida

```{r}
kable(g , caption = "Coeficientes de una regresion lineal", digits = 4)
```


Los coeficientes de nuestra regresion son `r reg1$coefficients` .

El intercepto de la regresion es `r reg1$coefficients[1]` .

El valor de $\beta_{1}$ es `r reg1$coefficients[2]` .

\newpage

## Mejoras para la creacion de tablas

```{r}
pacman::p_load(knitr, kableExtra)
```

Usaremos tambien el comando kable(), pero con las funciones ampliadas que nos provee kableExtra

```{r}
kable(g, caption = "Coeficientes de una regresion lineal") %>% kable_styling(latex_options = "HOLD_position")
```

El caso ampliado seria:

```{r}
kable(g , caption = "Coeficientes de una regresion lineal"
       , align = c('c', 'c', 'c', 'c', 'l')
       , col.names = c("Coeficiente","Error Estandar","valor de t", "Pr(>|t|)")
       , digits = 4
      ) %>% kable_styling(latex_options = "HOLD_position")
```


\newpage

# Latex

$$
\frac{d x}{dx} = 1
$$

\section{Símbolos matemáticos}

Subindices: $x_{2}$ y alineado \\

Superindice: $x^{2}$ \\

Letras griegas:

$$\alpha, \beta, \gamma, \delta, \lambda$$

Operadores de relación

$$\leq, \geq, \equiv$$

\newpage

Símbolos de flechas:

$$
\leftarrow , \rightarrow , \Leftarrow , \uparrow , \downarrow
$$

Operadores:

$$
\sum , \prod, \int
$$

$$
\sum_{i=0}^{n} x_{i}
$$

Raices

$$
\sqrt{2}
$$

$$
\sqrt[3]{2}
$$

Fracciones

$$
\frac{x}{y} = z
$$

Derivada

$$
\frac{d x}{dx} = 1
$$

\begin{equation}
    xy
\end{equation}

\begin{equation}
    \frac{d x^{2}}{dx} = 2x 
\end{equation}

\begin{equation}
    \frac{d x}{dx} = 1 \label{EC1}
\end{equation}

\newpage

La ecuación (\ref{EC1}), representa la derivada mas básica.

Demostracion de la formula general para resolver ecuaciones de segundo grado. \\

\begin{align}
    ax^{2} +bx + &c = 0 \\
    4a( ax^{2} +bx + &c) = 0 \\
    4a^{2}x^{2} + 4abx + 4a&c = 0 \\
    ...
\end{align} 

Listas

\begin{itemize}
 \item Primer nivel
 \item Primer nivel, segundo
 \item Primer Nivel, tercer
\end{itemize}

\begin{enumerate}
    \item Tierra
    \item Aire
    \item Fuego
    \item Agua
\end{enumerate}