---
title: "Sesion 4"
author: "Juan José Merino Zarco"
date: "5/7/2021"
output: pdf_document
---

## Librerias

```{r}
pacman::p_load(readr)
```


## Importando la base de datos

El archivo que se uso esta muy pesado, por lo que dejo el enlace directo para que descarguen el archivo por si necesitan replicar el ejercicio.

<https://www.inegi.org.mx/contenidos/programas/ce/2019/Datosabiertos/ce2019_mich_csv.zip>

```{r}
CE2019Mich <- read_csv(file = "ce2019_mich.csv")
CE2019Mich
```

```{r}
class(CE2019Mich)
```

```{r}
ID <- seq.int(nrow(CE2019Mich))
ID
```

```{r}
CE2019Mich_ID <- cbind(CE2019Mich, ID)
CE2019Mich_ID
```
Filtrar la base de datos por las variables de interes


```{r}
CE2019Mich_ID_filt <- CE2019Mich_ID[c("ENTIDAD", "MUNICIPIO", "CODIGO", "ID_ESTRATO", "UE", "A111A", "A131A", "A800A", "ID")]
CE2019Mich_ID_filt
```

Queremos filtrar para quedarnos unicamente con la industria manufacturera y sus subsectores

```{r}
# OJO 
CE2019Mich_ID_filt_filt <- CE2019Mich_ID_filt[CE2019Mich_ID_filt$ID > 295 & CE2019Mich_ID_filt$ID < 1324,]
CE2019Mich_ID_filt_filt
```

```{r}
tail(CE2019Mich_ID_filt_filt)
```


```{r}
pacman::p_load(taRifx)
```

CREAR UNA NUEVA VARIABLE: CLAVE


```{r}
CE2019Mich_ID_filt_filt$CLAVE <- destring(CE2019Mich_ID_filt_filt$CODIGO, keep = "0-9")
CE2019Mich_ID_filt_filt
```

Filtrar sectores y subsector

```{r}
CE_MICH_Sec <- CE2019Mich_ID_filt_filt[CE2019Mich_ID_filt_filt$CLAVE < 900 | CE2019Mich_ID_filt_filt$CODIGO == "31-33",]
```

```{r}
CE_MICH_Sec$CLAVE[CE_MICH_Sec$CLAVE == 3133] <- 300
```

```{r}
CE_MICH_Sec$CLAVE_UNICO <- paste0(CE_MICH_Sec$ENTIDAD, CE_MICH_Sec$CLAVE, CE_MICH_Sec$ID)
```

```{r}
CE_MICH_Sec
```


```{r}
CE_MICH_Sec$A111A[is.na(CE_MICH_Sec$A111A)] <- 0
```

```{r}
CE_MICH_Sec
```

```{r}
CE_MICH_Sec$LNA111A <- log(CE_MICH_Sec$A111A)
```

GUARDANDO LA BASE DATOS

```{r}
write.csv(x = CE_MICH_Sec, file = "CE_MICH_Sec.csv", row.names = FALSE)
```














